臺灣高雄地方法院刑事判決             100年度易字第1425號
公  訴  人  臺灣高雄地方法院檢察署檢察官
被      告  王永全
上列被告因詐欺案件，經檢察官提起公訴（100年度偵字第23806
號、第24281號），被告就被訴事實為有罪之陳述，經告知簡式
審判程序之旨，並聽取被告與公訴人之意見後，本院合議庭裁定
由受命法官獨任進行簡式審判程序，本院判決如下：
    主  文
王永全犯詐欺取財罪，共貳罪，各處有期徒貳月、參月，如易科
罰金，均以新臺幣壹仟元折算壹日。應執行有期徒刑肆月，如易
科罰金，以新臺幣壹仟元折算壹日。
    事  實
一、王永全明知無支付能力，竟意圖為自己不法之所有，（一）
    於民國100年8月9日晚間8時許，前往王秋香經營位於高雄市
    鹽埕區○○○路73號1樓「血腥瑪麗小吃部」，佯裝有消費
    能力，向該小吃部之服務人員點用2杯價值共新台幣（下同
    ）198元之生啤酒，致使服務人員誤信其有消費能力而供應
    ，王永全飲用完畢後，因無法付款，血腥瑪麗小吃部之服務
    人員始知受騙；（二）於100年8月23日下午5時許，至蔡信
    暘經營位於高雄市鹽埕區○○○路236號「碼頭卡拉OK」，
    佯裝有消費能力，點用啤酒4瓶、紅燒魚2條、小菜2盤（價
    值共500元）及點唱10首歌曲（價值100元），價值共600元
    ，致使該卡拉OK服務人員誤信其有償付能力而全數供應，嗣
    王永全食用完畢之後，因無法付款，服務人員始知受騙。
二、案經王秋香、蔡信暘訴由高雄市政府警察局鹽埕分局移送臺
    灣高雄地方法院檢察署檢察官偵查起訴。
    理  由
一、本件被告王永全所犯係死刑、無期徒刑、最輕本刑為3 年以
    上有期徒刑以外之罪，其於準備程序中就被訴事實為有罪之
    陳述，經法官告知簡式審判程序之旨，並聽取公訴人及被告
    之意見後，本院依刑事訴訟法第273 條之1 第1 項之規定，
    裁定進行簡式審判程序。
二、上開犯罪事實，業據被告王永全於本院審理時坦承不諱，核
    與證人即告訴人王秋香、蔡信暘及100年8月9日據報前往血
    腥瑪麗小吃部之員警張鉿、100年8月23日為被告製作警詢
    筆錄之員警蔡富嘉之證述相符，並有血腥瑪麗小吃部100年8
    月9日點菜單、碼頭卡拉OK100年8月23日估價單附卷可稽。
    綜上，本件事證明確，被告上開犯行，洵堪認定，應依法論
    科。
三、按刑法第339條第1、2項分別規定詐欺取財罪及詐欺得利罪
    ，前者之行為客體係指財物，後者則指取得債權、免除債務
    、延期履行債務或提供勞務等財物以外之財產上不法利益（
    最高法院86年度臺上第3534號判決要旨參照）。被告明知無
    支付能力，亦無支付意願，至「血腥瑪麗小吃部」及「碼頭
    卡拉OK」內消費，使該「血腥瑪麗小吃部」及「碼頭卡拉OK
    」服務人員均陷於錯誤，分別提供生啤酒2杯及啤酒4瓶、紅
    燒魚2條、小菜2盤予被告，均係犯刑法第339條第1項詐欺取
    財罪（檢察官起訴書認被告係犯刑法第339條第2項之詐欺得
    利罪，容有誤會，惟因兩者之社會基礎事實同一，爰變更起
    訴法條）；又被告在「碼頭卡拉OK」另接受點唱10首歌曲之
    服務，取得財產上不法利益，係犯刑法第339條第2項詐欺得
    利罪。被告在「碼頭卡拉OK」以一行為同時犯詐欺取財罪及
    詐欺得利罪，為想像競合犯。且其詐欺取財所得之利益價值
    ，高於詐欺得利所得之財物價值，應依刑法第55條想像競合
    犯之規定，從其犯罪情節較重之詐欺取財罪處斷。被告所犯
    上開詐欺取財之二罪間，犯意各別，應予分論併罰。爰審酌
    被告為圖小利，竟以詐術騙得不法利益及財物，所為實不足
    取，並審酌被告前於99年3月間及100年6月間曾分別以相同
    手法詐取財物，經本院以99年度審簡字第2176號判決判處拘
    役55日、以100年度審易字第2359號判決判處有期徒刑2月之
    前科，此有臺灣高等法院被告前案紀錄表1份在卷可憑，竟
    再以相同手法為本案詐欺取財犯行，顯然毫無警惕、悔悟之
    心，並考量被告於本院審理時坦承犯行之犯後態度，兼衡其
    所詐得財物之價值、犯罪之動機、目的、手段及其智識程度
    等一切情狀，量處如主文所示之刑，並均諭知易科罰金之折
    算標準，及定應執行刑如主文所示。
據上論斷，應依刑事訴訟法第273條之1第1項、第284條之1、第
299條第1項前段，刑法第339條第1項、第2項、第55條、第51條
第5款、第41條第1項前段，刑法施行法第1條之1，判決如主文。
本案經檢察官楊景婷到庭執行職務。
中    華    民    國    100   年    10    月    21    日
                  刑事第十七庭  法  官  楊儭華
以上正本經核與原本無異。
如不服本判決應於收受送達後10日內向本院提出上訴書狀，並應
敘述具體理由；如未敘述上訴理由者，應於上訴期間屆滿後20日
內向本院補提理由書（均須按他造當事人之人數附繕本）「切勿
逕送上級法院」。
                                書記官  林國龍
中    華    民    國    100   年    10    月    21    日
附錄本案論罪科刑法條全文：
刑法第339條
意圖為自己或第三人不法之所有，以詐術使人將本人或第三人之
物交付者，處5 年以下有期徒刑、拘役或科或併科1 千元以下罰
金。
以前項方法得財產上不法之利益或使第三人得之者，亦同。
前二項之未遂犯罰之。